【裁判字號】    96,交聲,704
【裁判日期】    970129
【裁判案由】    違反道路交通管理處罰條例聲明異議
【裁判全文】
臺灣桃園地方法院交通事件裁定     96年度交聲字第704號
原處分機關  交通部公路總局新竹區監理所
異  議  人  乙○○
上列受處分人因違反道路交通管理處罰條例案件，對於交通部公
路總局新竹區監理所於中華民國96年10月9 日以桃監裁罰字第裁
53-C00000000號所為之違反道路交通管理事件裁決書（原舉發通
知單號碼：北縣警交字第C00000000 號），聲明異議，本院裁定
如下：
    主  文
異議駁回。
    理  由
一、本件受處分人（異議人）聲明異議意旨略以：受處分人於民
    國96年8 月12日下午5 時15分許，駕駛車牌號碼BS-452號自
    用大貨車（下稱本件自用大貨車）沿臺北縣三峽鎮○○路往
    學成路方向行駛，行經臺北縣三峽鎮○○路與學成路之有行
    車管制號誌（號誌燈面排序，橫排由左至右排序為圓形紅燈
    、圓形黃燈、右轉箭頭綠燈、左轉箭頭綠燈）之三叉路口時
    （下稱本件違規路口），遭臺北縣政府警察局三峽分局（下
    稱舉發機關）三峽派出所以受處分人於行經本件違規路口時
    ，有行經有燈光號誌管制之交岔路口闖紅燈之違規行為，而
    依道路交通管理處罰條例第53條第1 項規定，以該局北縣警
    交字第C00000000 號舉發違反道路交通管理事件通知單（下
    稱本件舉發通知單）為舉發，並由交通部公路總局新竹區監
    理所（下稱原處分機關）依同條項規定，於同年10月9 日以
    壢監裁字第裁53-C00000000號違反道路交通管理事件裁決書
    裁處罰鍰新臺幣（下同）3,600 元，並依同條例第63條第1
    項第3 款規定記違規點數三點（下稱本件裁決書）。惟受處
    分人係於本件違規路口之行車管制號誌係為黃燈時，已經進
    入本件違規路口，並未有闖紅燈之行為，本件裁決書顯有錯
    誤，爰聲請撤銷該本件裁決書云云。
二、按「汽車駕駛人，行經有燈光號誌管制之交岔路口闖紅燈者
    ，處新臺幣一千八百元以上五千四百元以下罰鍰。」、「汽
    車駕駛人有下列各款所列條款之一者，除依原條款處罰鍰外
    ，並予記點：一、…，三、有第四十三條、第五十三條或第
    五十四條情形之一者，各記違規點數三點。」，道路交通管
    理處罰條例第53條第1 項、第63條第1 項第3 款分別定有明
    文，又汽車駕駛人，行經有燈光號誌管制之交岔路口闖紅燈
    者，其違規車種類別屬大型車，而於期限內繳款或到案聽候
    裁決者，應裁處3,600 元，並記違規點數三點，違反道路交
    通管理事件統一裁罰基準表亦有明文規定。經查，本件受處
    分人行經本件違規路口有闖紅燈行為等情，經證人即舉發員
    警甲○○於本院結證以「（法官問）舉發通知單是否你舉發
    ？當時情形如何？（證人答）是我舉發的，當時我們在執行
    巡邏勤務，當時號誌燈正常，我們在學成路222 號前的攔查
    點，我們看到國慶路與學成路行車號誌是紅燈，我們看到異
    議人所駕駛的預拌混泥土車，在變換行車號誌燈與黃燈時，
    我們看到他沒有停車的跡象，等他過來的時候，我們才攔下
    他。（法官問）黃燈時異議人的車在哪裡？（證人答）在國
    慶路，當時異議人的車還沒有到國慶路停止線，他到國慶路
    停止線的時候，已經變成紅燈了，但是異議人的車還是沒有
    停下來就穿越馬路，所以我們就攔停舉發。（法官問）國慶
    路上的行車號誌燈左右方向的綠燈，該路口的交通號誌時象
    如何？（證人答）路口左右的二個綠燈會同時亮。（法官問
    ）你站的稽查點位置是背對國慶路的行車號誌燈，你們如何
    得知異議人有闖紅燈？（證人答）（在證人庭呈之現場交通
    設施圖示上圈選判斷之交通號誌），這是看這幾個燈是紅燈
    的話，就可以確認異議人有闖紅燈的行為。」等語，並有證
    人甲○○繪製且為受處分人所不爭執之本件違規路口之現場
    交通設施圖示一份暨現場照片八幀在卷可查，堪認受處分人
    確有本件舉發通知單及本件裁決書所指之違規行為，是受處
    分人上開所辯，自難採認。
三、綜上所述，原處分機關以受處分人（異議人）駕駛本件自用
    大貨車有道路交通管理處罰條例第53條第1 項規定之違規事
    由存在，依違反道路交通管理事件統一裁罰基準表裁處受處
    分人罰鍰3,600 元並記違規點數三點，並無違誤，本件異議
    為無理由，應予駁回。
據上論斷，應依道路交通管理處罰條例第87條第2 項，道路交通
案件處理辦法第19條，裁定如主文。
中    華    民    國    97    年    1     月    29    日
                    交通法庭  法  官  陳世旻
如不服本裁定，應於送達後5 日內，向本院提出抗告狀。
                              書記官  劉璟佳
中    華    民    國    97    年    1     月    29    日


司法院資訊處製作；財團法人民間司法改革基金會備份。
